【裁判字號】    90,上易,2022
【裁判日期】    900629
【裁判案由】    傷害等
【裁判全文】
臺灣高等法院刑事判決                            九十年度上易字第二二二號
    上  訴  人  臺灣新竹地方法院檢察署檢察官
    被      告  甲○○
右上訴人因傷害等案件，不服臺灣新竹地方法院八十九年度易字第一一二九號，中華
民國九十年四月二十七日第一審判決（起訴案號：臺灣新竹地方法院檢察署八十九年
度偵字第三八二一號）提起上訴，本院判決如左：
    主  文
上訴駁回。
    事實及理由
一、本案經本院審理結果，認第一審判決以被告甲○○傷害人之身體，犯刑法第二百
    七十七條第一項之傷害罪；又以脅迫使人行無義務之事，犯刑法第三百零四條第
    一項之強制罪；並無故侵入他人住宅，犯刑法第三百零六條第一項之侵入住宅罪
    ；另損壞他人所有之物，足以生損害於他人，犯刑法第三百五十四條之毀損罪；
    所犯侵入住宅、毀損與強制等罪間，有方法目的之牽連關係，應從重論以一強制
    罪，所犯傷害罪與強制罪，犯意各別，犯罪構成要件不同，應分論併罰，爰就被
    告所犯傷害罪量處有期徒刑六月，就所犯強制罪量處有期徒刑五月，併定其應執
    行刑為有期徒刑十月，且均諭知易科罰金之折算標準，認事用法並無不合，量刑
    亦無不當，應予維持，並引用第一審判決記載之事實、證據及理由。
二、檢察官循告訴人乙○○之請上訴，所引告訴人請求上訴之意旨略以：被告以硫酸
    潑洒告訴人面部，顯有使告訴人受重傷之故意，幸因告訴人基於本能反應以右手
    臂掩護臉部，臉部始能僅受較輕微之灼傷，但右頸部及右手臂則慘遭嚴重化學性
    灼傷，原審未以重傷害未遂罪論處，僅論以普通傷害罪，實有違誤。又告訴人受
    傷後，被告竟不肯罷休，另行起意毀損告訴人家中落地窗玻璃，並進而持另一瓶
    硫酸欲潑洒告訴人，在告訴人苦求下始作罷。再者，被告強行以機車載告訴人途
    經新竹空軍醫院、新竹省立醫院，均阻擋告訴人下車求診，若非被告機車拋錨，
    告訴人恐難有求診之機會，被告行為惡劣，原審就其傷害、強制犯行僅分別量刑
    有期徒刑六月、五月，實屬過輕等語。
三、查被告因不滿告訴人移情別戀，於八十九年六月二十七日下午一時三十分許，攜
    硫酸至新竹市○○路○段四０一巷十四號告訴人住處等候，迨告訴人返家時，基
    於傷害之意，自告訴人身後持硫酸丟擲告訴人，致告訴人遭硫酸潑濺至右手臂、
    右頸部及臉部等處，受有二度化學性灼燒傷；猶不甘休，復另行起意，自隔壁攀
    爬鐵欄杆侵入告訴人住宅二樓陽台，先基於毀損之故意，以腳踹破落地窗玻璃進
    入屋內質問告訴人，旋以送告訴人就醫為由，騎乘機車附載告訴人，惟相繼途經
    新竹空軍醫院、新竹省立醫院，被告非但未讓告訴人下車就醫，並以如不交代交
    友狀況，即不帶至醫院，且要載往山上殺害等語恫嚇脅迫告訴人，而使人行無義
    務之事之犯罪事實，業據被告坦承不諱，核與告訴人指訴相符，並有馬偕醫院診
    斷證明書及照片等為憑，事證明確，業據原判決具論甚詳。次查告訴人本案所受
    為二度化學性灼傷，僅占總體表面積百分之六，有上開診斷書一紙為憑，且受傷
    部位為二手臂、雙腳及臉部，其中臉部目前已完全復原至無灼傷疤痕之程度，已
    據告訴人於本院當庭陳明，而告訴人四肢並未因此完全喪失機能，亦經本院當庭
    勘明無訛，是本案告訴人因此所受之傷，顯非刑法第十條第四項所稱之重傷。再
    查上訴意旨雖指被告對告訴人臉部潑洒硫酸係基於重傷之犯意所為云云，惟被告
  於告訴人住處門口，係自告訴人身後持硫酸丟擲告訴人，告訴人因遭硫酸潑濺及
    於臉部、雙手、雙腳而成傷，已如前述，被告既非自始瞄準告訴人臉部潑洒硫酸
    ，尚不得以告訴人臉部遭被告潑洒硫酸成傷為由，遽認被告係基於重傷之犯意所
    為。且其後，被告復侵入告訴人住宅內質問告訴人時，仍手執另瓶硫酸，惟其並
    未於告訴人已受傷之際再度對告訴人潑洒，已據告訴人於警訊、偵查及原審中陳
    明，苟被告有重傷之犯意，必趁隙進一步持該硫酸對告訴人逞兇，衡情當無於未
    受外力強行阻攔之情形，逕自停手之理；尤以被告於告訴人表示身體燒燙時，並
    將告訴人拉至浴室內沖水約二十秒鐘，亦為告訴人所自承，苟被告意圖重傷害告
    訴人，豈有任令告訴人沖水解緩傷勢之可能，足徵被告所辯無重傷之故意甚明。
    再查原審已審酌被告不思妥適解決感情糾紛，動輒採取潑灑硫酸之激烈方式作為
    報復手段，惟犯罪後尚能坦承犯行等情狀，就被告所犯傷害及強制等罪分別量處
    有期徒刑六月及五月，尚無不當，檢察官循告訴人之請，指摘原判決量刑失之輕
    縱，尚非可取，從而本件上訴為無理由，應予駁回。
據上論斷，應依刑事訴訟法第三百六十八條、第三百七十三條，判決如主文。
本案經檢察官張秋雲到庭執行職務。
中    華    民    國      九十      年      六    月      二十九        日
                              臺灣高等法院刑事第十六庭
                                  審判長法  官  許  增  男
                                        法  官  黃  鴻  昌
                                        法  官  蔡  彩  貞
右正本證明與原本無異。
不得上訴。
                                        書記官  張  淑  芬
中      華      民      國     九十     年     七     月      四        日
附錄本案論罪科刑法條全文：


司法院資訊處製作；財團法人民間司法改革基金會備份。
